# 出口退税如何影响成本

提问人：原来你就在这里 时间：2017-08-04 21:54:40
但是不能理解，申报可收回增值税退税时： 借：其他应收款--应收补贴款（出口退税） 贷：应交税费--应交增值税（出口退税） 这里并不影响损益。 可是进项税额转出的时候为什么又影响损益了呢？ 一个是能收到出口退税，一个是不能收到出口退税，方向相反，为什么影响的会计要素分类也变了呢？

回答人：chenyiwei
出口退税实际上是收回以前缴纳的进项税额，由于前期缴纳进项税额时未计入损益，而是体现为待抵扣进项税额，所以收回时也不影响损益。但进项税额转出则不同，减少了可抵扣或可收回的税额，当然对企业有损失。

提问人：原来你就在这里 时间：2017-08-05 08:55:39
就相当于该收回来的钱少收回来了一部分，就应该计入损益，是这个意思吗，陈老师？

回答人：chenyiwei
可以这样理解。